【裁判字號】    91,易,2627
【裁判日期】    920306
【裁判案由】    傷害
【裁判全文】
臺灣板橋地方法院刑事判決                        九十一年度易字第二六二七號
    公  訴  人  臺灣板橋地方法院檢察署檢察官
    被      告  乙○○
                甲○
右列被告因傷害案件，經檢察官提起公訴（九十一年度偵字第一四七二三號），本院
判決如左：
    主  文
乙○○傷害，處拘役參拾日，如易科罰金以參佰元折算壹日。
甲○傷害，處拘役參拾日，如易科罰金以參佰元折算壹日。
    事  實
乙○○於民國（下同）九十一年七月三日上午八時三十分許，在臺北縣三峽鎮○○路
二九三號，向甲○收取地下水費，甲○稱已經繳過，要乙○○中午以後再來找伊兒子
談，乙○○轉身離去之際，甲○故意以水管噴淋乙○○，二人因此發生不快，並各自
基於傷害之故意，甲○拿掃把打乙○○，乙○○亦以拳頭、拖把打甲○，致甲○頭皮
血腫、背部挫傷、右肩擦傷，乙○○左肩紅腫，經分別訴由偵查起訴。
    理  由
一、右揭乙○○傷害甲○之犯罪事實，業據甲○指述明確，並經被告乙○○坦承不諱
    ，復有甲○之診斷證明書可證，應堪認定。至被告甲○雖矢口否認有何傷害犯行
    ，辯稱：我沒有毆打乙○○云云。然查：被告乙○○於警詢中供述：當天我到甲
    ○的住處，要向她收取水費，她說上個月已經繳過，不願意付，我便要她拿出收
    據來證明，而她拿不出來，便叫我找她兒子談，說她兒子大約中午會回來，我便
    轉身欲開車離去，突然她就拿水管用水噴我，我問她為何用水噴我，她二話不說
    就拿掃把朝我左肩打下去，我本來不想理她，只想趕緊離開，她又拿掃把往我後
    腦打下，我本不想打她，因為我要離去時，她拿掃把朝我後腦打下，我才發脾氣
    用拳頭及拖把毆打她的右肩及背部等語；並於偵查中供述：甲○先以水管淋濕我
    全身，我質問她，她又拿掃把打我左肩，我轉身離開，她又拿掃把打我後腦，當
    時我背對她，我怕她又打我後腦，我要抓她掃把，沒抓到而推倒她等語，與其於
    本院審理時所述歷次大致相符，應非無稽，並有診斷證明書可證，被告甲○犯行
    亦堪予認定。
二、被告甲○、乙○○均係犯刑法第二百七十七條第一項傷害罪。爰審酌被告甲○先
    用水噴淋乙○○，導致雙方互毆之犯罪動機、目的、手段，雙方所受傷勢輕重程
    度，及犯罪後被告乙○○自警詢時起，均坦承犯行，雖經本院多次諭知和解，惟
    因甲○提出大批醫療單據，要求乙○○賠償醫藥費新台幣（下同）二萬七千九百
    五十元，其中甚至包括與本案無關之牙科費用，另要求精神賠償二萬元，卻矢口
    否認有何傷害乙○○之行為，本院認為乙○○確有和解之誠意，民事上不能達成
    和解，非可歸責於伊，其犯後態度尚稱良好，甲○否認犯行，態度不佳等一切情
    狀，分別量處如主文所示之刑，並均諭知易科罰金之折算標準。
據上論斷，應依刑事訴訟法第二百九十九條第一項前段，刑法第二百七十七條第一項
、第四十一條第一項前段，罰金罰鍰提高標準條例第一條前段、第二條，判決如主文
。
本案經檢察官黃明絹提起公訴，檢察官朱帥俊到庭執行職務
中      華      民      國    九十二    年      三      月      六      日
                                          法  官    蕭  一  弘
右正本證明與原本無異。
如不服本判決，應於判決送達後十日內，向本院提出上訴狀。
書記官    郭  玉  芬
中      華      民      國    九十二    年      三      月      六      日
附錄法條
刑法第二百七十七條
傷害人之身體或健康者，處三年以下有期徒刑，拘役或一千元以下罰金。
犯前項之罪，因而致人於死者，處無期徒或七年以上有期徒刑；致重傷者，處三年以
上十年以下有期徒刑。


司法院資訊處製作；財團法人民間司法改革基金會備份。
